臺灣臺北地方法院民事判決　　　　　　　94年度訴字第5211號
原　　　告　丙○○
被　　　告　甲○○
　　　　　　乙○○
上列當事人間請求損害賠償事件，本院於民國94年12月19日言詞
辯論終結，判決如下：
    主      文
原告之訴駁回。
訴訟費用由原告負擔。
    事實及理由
一、原告主張：伊為設計及生產JOLY喇叭（下稱系爭喇叭）之人
    ，並於民國94年8月6日中午，伊於台北市亞太會館舉行系爭
    喇叭展，而被告甲○○（下稱甲○○）竟於同年月8日其所
    架設之「何博士網站」中，指稱伊系爭喇叭設計錯誤，而被
    告乙○○（下稱乙○○）亦於同年月16日，在其架設之「李
    氏網站」內，轉貼何博士網站批評伊系爭喇叭設計錯誤，並
    加上評語，顯已損害伊於業界之名譽，爰依民法第195條第1
    項前段規定，提起本訴等情。並於本院聲明：甲○○、乙○
    ○應各給付原告新台幣（下同）1,000,000元，及各加計自
    起訴狀繕本送達翌日起算之法定遲延利息。
二、被告則以：(一)甲○○部分：伊僅是針對各知名品牌之喇叭作
    比較及評論，並無毀損原告名譽，伊亦未指稱原告系爭喇叭
    設計錯誤；(二)乙○○部分：原告自陳其喇叭超低音與中高頻
    音量不同，顯有瑕疵乙事，則其系爭喇叭即有設計不良；各
    等語，資為抗辯。並於本院聲明：原告之訴駁回。
三、按，不法侵害他人之身體、健康、名譽、自由、信用、隱私
    、貞操，或不法侵害其他人格法益而情節重大者，被害人雖
    非財產上之損害，亦得請求賠償相當之金額，民法第195條
    第1項前段定有明文。是本件應審究者厥為被告是否有不法
    損害原告名譽？經查：
(一)、民法上名譽權之侵害非即與刑法之誹謗罪相同，名譽有無受
    損害，應以社會上對個人評價是否貶損作為判斷之依據（最
    高法院90年台上字第646號判例意旨參照）。再，言論自由
    為人民之基本權利，有個人實現自我、促進民主政治、實現
    多元意見等多重功能，維護言論自由即所以促進民主多元社
    會之正常發展，與個人名譽之可能損失，兩相權衡，顯然有
    較高之價值，國家應給予最大限度之保障。是行為人以善意
    發表言論，對於可受公評之事而為適當之評論，或行為人雖
    不能證明言論內容為真實，但所言為真實之舉證責任應有相
    當程度之減輕 (證明強度不必至於客觀之真實)，且不得完
    全加諸於行為人。倘依行為人所提證據資料，可認有相當理
    由確信其為真實，或對行為人乃出於明知不實故意捏造或因
    重大過失、輕率、疏忽而不知其真偽等不利之情節未善盡舉
    證責任者，均不得謂行為人為未盡注意義務而有過失。縱事
    後證明其言論內容與事實不符，亦不能令負侵權行為之損害
    賠償責任，庶幾與「真實惡意」(actual malice)原則所揭
    櫫之旨趣無悖（最高法院93年台上字第1979號判決意旨參照
    ）。
(二)、查，原告生產設計系爭喇叭既於94年8月6日公開舉行音響展
    ，且公開販售系爭產品，則該產品之品質及性能等，即屬於
    可受公評之事項。準此，甲○○於「何博士網站」針對系爭
    喇叭使用品質加以評論（見本院卷第11頁之原告提出之網路
    文章），及乙○○於「李氏網站」內，引述「何博士網站」
    文章，且加以評語（見本院卷第10頁之網路文章），客觀上
    並不足以使原告名譽在社會上之評價受到貶損。況甲○○、
    、乙○○既係對於可受公開販售之產品為評論，則依上說明
    ，此均屬於言論自由範圍，自無不法損害他人名譽可言。
四、從而，原告依據民法第195條第1項前段規定，訴請甲○○、
    乙○○應各給付其1,000,000元，及加計法遲延利息，為無
    理由，應予駁回。
五、本件事證已臻明確，兩造其餘攻擊或防禦方法，經本院審酌
    後，認均與本件之結論無涉，茲不再一一論述，併予敘明。
六、據上論結，本件原告之訴為無理由，依民事訴訟法第78條，
    判決如主文。
中　　華　　民　　國　　94　　年　　12　　月　　30　　日
                  民事第一庭    法　官　楊絮雲
以上正本係照原本作成
如對本判決上訴，須於判決送達後20日內向本院提出上訴狀
中　　華　　民　　國　　94　　年　　12　　月　　30　　日
                    　　　　　　書記官　高秋芬
